臺灣嘉義地方法院刑事判決　　　　　　　　　　　　　九十二年度訴緝字第二七號
　　公　訴　人　臺灣嘉義地方法院檢察署檢察官
　　被　　　告　甲○○
右列被告因違反電信法案件，經檢察官提起公訴（九十年度偵字第七０二七號），本
院判決如左：
    主  文
甲○○連續意圖為自己不法之利益，以無線方式，盜用他人電信設備通信，累犯，處
有期徒刑肆月，如易科罰金，以佰元折算壹日。
    事  實
一、甲○○曾有傷害及違反麻醉藥品管理條例等多次前案記錄，（在本案行為前）最
    後一次於民國八十六間，再犯非法施用麻醉藥品罪，於同年十二月十八日經台灣
    板橋地方法院以八十六年易字第四一三一號判決判處有期徒刑四月確定，已於八
    十七年六月二日易科罰金執行完畢。
二、九十年七月間，甲○○於財團法人佛教慈濟醫院大林分院（下稱慈濟醫院）結識
    乙○○，乃主動告知乙○○可代為申辦行動電話及門號，經乙○○應允並填具申
    請書後，甲○○即以乙○○名義，先後（起訴書誤為九十年七月十日同時）申辦
    和信電訊股份有限公司（下稱和信公司）0000000000號、00000
    00000號、0000000000號及遠傳電訊股份有限公司（下稱遠傳公
    司）0000000000號、0000000000號、000000000
    0號等各三個門號；嗣後甲○○僅於同年八月五日，將遠傳公司之三個門號晶片
    （ＳＩＭ卡）及附贈之行動電話手機一支交付予乙○○，和信公司三個門號晶片
    ，甲○○並未立即交予乙○○，並基於意圖為自己不法利益之概括犯意，先後多
    次以無線方式，盜打撥用上開乙○○名義所申辦之和信公司行動電話電信設備對
    外通信，使和信公司誤認上開行動電話係由乙○○所撥用，而予以接收提供服務
    ，共計盜撥通話費用新台幣（下同）四千七百零五元（起訴書誤為四千七百三十
    五元）後，甲○○始於九十年八月下旬某日，在嘉義縣大林鎮慈濟醫院前將上開
    和信公司電話晶片交還乙○○。嗣因乙○○收受和信公司之帳單後始得知上情。
三、案經乙○○訴由嘉義縣警察局民雄分局報由臺灣嘉義地方法院檢察署檢察官偵查
    起訴。
    理  由
一、訊據被告甲○○固不否認曾於九十年七月間先後為告訴人乙○○辦理和信公司及
    遠傳公司各三個行動電話門號，嗣先於同年八月上旬將遠傳公司三個門號晶片及
    附贈之行動電話手機一支交予乙○○，和信公司三個門號晶片直至同年月下旬始
    交予乙○○等事實，惟否認有何盜打他人行動電話之行為，辯稱：和信公司門號
    晶片係交給案外人丁○○，應該是丁○○盜打云云。惟查，右揭犯罪事實，迭據
    告訴人於警局初詢、檢察官偵查時指訴及本院審理時以證人身分結證甚詳，核與
    證人丙○○證述：九十年七、八月間，被告曾以和信公司0000000000
    號行動電話門號與渠通信多次（見偵查卷第七頁、第五十九至六十頁、本院訴字
    一八七號卷第十四至十六頁）等語相符，且有行動電話通聯記錄（偵查卷第十至
    十七頁）附卷可參。至被告辯稱：和信公司門號交予案外人丁○○，應係丁○○
    盜用云云，業據證人丁○○所否認（本院九十三年二月二十五日審判筆錄），足
    見被告所辯，顯係卸責之詞，難認可採。參以前開和信公司三個行動電話門號，
    分別係於九十年七月十二日、十四日及二十三日向和信公司提出申請（見偵查卷
    第二十二至二十四頁申請書），被告亦不否認和信公司三個行動電話晶片直至同
    年八月下旬始交予告訴人，此間，上開和信公司行動電話門號即有通話、列帳記
    錄之事實，有前開通聯記錄及電信費帳單五紙（偵查卷第三十五至三十九頁，公
    訴意旨僅證明此部分電信費用額）在卷可稽，益徵被告將和信公司行動電話晶片
    交予告訴人之前即有盜用告訴人行動電話設備通信之行為。綜上所述，本案事證
    已臻明確，被告犯行，堪以認定。
二、被告甲○○犯罪後，電信法業於九十二年五月二十一日修正公布，並自公布日起
    施行，修正前後電信法第五十六條第一項均對意圖為自己或第三人不法之利益，
    以有線、無線或其他電磁方式，盜接或盜用他人電信設備之行為，加以處罰規範
    ，然新舊法之犯罪構成要件與處罰內容（刑度）均相同，不生新舊法比較問題。
    是核被告甲○○所為，係犯電信法第五十六條第一項之意圖為自己不法之利益，
    盜用他人電信設備通信罪嫌。又被告先後多次盜用告訴人之電信設備通信，時間
    緊接，犯罪構成要件相同，顯係基於概括犯意反覆為之，為連續犯，應依刑法第
    五十六條規定，論以一罪，並依法加重其刑。另查，被告前於八十六間，因非法
    施用麻醉藥品案件，於同年十二月十八日經台灣板橋地方法院以八十六年易字第
    四一三一號判決判處有期徒刑四月確定，已於八十七年六月二日易科罰金執行完
    畢之事實，有台灣高等法院被告全國前案紀錄表及台灣嘉義地方法院檢察署刑案
    資料查註紀錄表各一件附卷可按，其於有期徒刑之執行完畢後，五年以內，再犯
    本案有期徒刑以上之罪名，為累犯，應依刑法第四十七條之規定加重其刑，並依
    法遞加之。爰審酌被告有傷害、違反麻醉藥品管理條例等前案記錄，素行欠佳之
    品行、國中畢業之智識程度、初與被害人結識即利用機會牟取非法利益、其犯罪
    之動機、手段、犯罪對通訊秩序及被害人財產、信用所生之危害、實際撥打之電
    信費用及犯罪後之態度等諸般情狀，量處如主文所示之刑，並諭知易科罰金之折
    算標準。
三、至電信法第六十條雖規定：犯第五十六條至第五十八條之罪者，其電信器材，不
    問屬於犯人與否，沒收之。然被告所盜打之行動電話晶片ＳＩＭ卡原係告訴人所
    有，則告訴人電信設備遭盜打後，尚且忍受被沒收其所有之行動電話晶片ＳＩＭ
    卡，其法理顯難衡平，是上開電信法第六十條義務沒收之規定，應限縮解釋如係
    被害人所有，即不得為沒收，爰不諭知沒收，附此敘明。
據上論斷，應依刑事訴訟法第二百九十九條第一項前段，電信法第五十六條第一項，
刑法第十一條前段、第五十六條、第四十七條、第四十一條第一項前段，判決如主文
。
本案經檢察官朱介斌到庭執行職務
中      華      民      國    九十三    年      三      月    二十四    日
                                  臺灣嘉義地方法院刑事第二庭
                                    審判長法  官  許  兆  慶
                                          法  官  廖  政  勝
                                          法  官  林  坤  志
右正本證明與原本無異。
如不服本判決，應於判決送達後十日內向本院提出上訴狀( 應附繕本 )。告訴人或被
害人如對於本判決不服者，應具備理由請求檢察官上訴，其上訴期間之計算係以檢察
官收受判決正本之日期為準。
中      華      民      國    九十三    年      三      月    二十四    日
                                          書記官  林  柑  杏
電信法第五十六條第一項
意圖為自己或第三人不法之利益，以有線、無線或其他電磁方式，盜接或盜用他人電
信設備通信者，處五年以下有期徒刑，得併科新台幣一百五十萬元以下罰金。
